臺灣高等法院高雄分院刑事裁定　　　　　　　　　　九十一年度聲再字第一二八號
　　再審聲請人
　　即受判決人　甲○○
　　　　　　　　乙○○
右列聲請人因違反電信法案件，對於本院九十一年度上易字第七五八號中華民國九十
一年七月十一日確定判決（臺灣屏東地方法院九十年度訴字第八一八號、臺灣屏東地
方法院檢察署九十年度偵字第五三八四號），聲請再審，本院裁定如左：
      主  文
再審之聲請駁回。
      理  由
一、聲請再審意旨略以：聲請人甲○○、乙○○前因違反電信法案件，經臺灣高等法
    院高雄分院九十一年度上易字第七五六號判處罪刑確定，惟查，該案證人郭莉婷
    、簡秋貴於電信警察查獲之警訊係供稱：「我完全不知情：：：我未受僱於電台
    工作，所以一切有關電台之事宜，我完全不知情。」，「我不知道（電台負責人
    ）」「我沒有被受僱，未擔任任何職務：：：」，所謂案重初供，渠等二人於警
    訊初供既稱不知電台負責人，主持人之資料，原確定判決對此重要證據漏未審酌
    ，復未說明此證據不採之理由，顯有違誤。又該案共同正犯許靖娟因與聲請人甲
    ○○之兄唐興國迭生民刑糾紛，其供述自有偏頗，要難採信。爰依法聲請再審云
    云。
二、按不得上訴於第三審法院之案件，除刑事訴訟法第四百二十條規定外，其經第二
    審確定之有罪判決，如就足生影響於判決之重要證據漏未審酌者，得為受判決人
    之利益，聲請再審，刑事訴訟法第四百二十一條固有明文。惟所謂「足生影響於
    判決之重要證據漏未審酌」，係指當事人於第二審法院判決前，所提出之證物，
    足以影響、變更判決結果，而法院漏未審酌而言，如第二審判決前未經提出之證
    據，或所提出之證據，如第二審法院依調查之結果，本於論理法則、經驗法則，
    取捨證據後，認定事實者，則不包括之，亦即所謂「有足以影響於判決之重要證
    據漏未審酌為理由」者，必該證據已經提出確漏未審酌，且該證據確為真實，而
    足以據以認定受判決人應受無罪、或免訴、或輕於原審所認定罪名而後可，否則
    如不足以推翻原確定判決所認之罪名，而僅據以爭執原確定判決對證據之取捨，
    仍不能准許再審。
三、經查：本案原確定判決認定聲請人即被告甲○○、乙○○共同違反無線電頻率、
    電功率、發射方式及電臺識別呼號等有關電波監理業務，而擅自使用無線電頻率
    未干擾無線電波之合法使用之犯罪事實，就採納證人郭莉婷、簡金貴證述及共同
    被告許靖娟之供述等認定事實之證據部分，業於原判決理由一、詳述：證人郭莉
    婷偵查中供證：「：：我第一次去電台是在第一次（八十九年一月廿四日）被抄
    台隔天去的，被抄台以後，該電台仍繼續經營電台，做節目的人有很多人，有台
    長唐興國（指認照片無訛）及其弟弟，和台長的太太（外號叫婉真），：：唐興
    國的弟弟外號叫俊榮，：：：他太太是主持下午二點至四點之歌唱節目，他弟弟
    是主持晚上節目，：：」、「唐興國在節目中自稱『唐老師』，他的節目是在宣
    揚佛教，至警察查獲之前一天（即八十九年三月三十一日）我還有聽到他們的節
    目，因我認識台長，好奇，故常收聽」、「甲○○是唐興國的助理，甲○○主持
    節目的時間只有一、二個月」及證人簡秋貴供證：「有時民眾打進來點的歌，主
    持人不會唱，會找我幫忙代打唱一下，主持人有『唐老師』、『婉真』、『薇薇
    』，我有聽說唐興國的弟弟有主持節目」等語，核與同案被告許靖琄偵查中所供
    證：唐興國之二弟甲○○有在電台幫忙工作，「薇薇」就是乙○○等語，核相符
    合，而「婉真是唐興國的太太許靖娟」一節，亦據被告乙○○供證在卷，足見被
    告甲○○、乙○○於「九龍廣播電台」八十九年一月二十四日為警初次查獲（當
    時被告二人尚未加入犯罪）後，被告甲○○以「俊榮」藝名主持晚上節目，被告
    乙○○以「薇薇」藝名主持歌唱節目，均確然仍利用該非法電台以使用無線電頻
    率無訛等認定理由，是對上開證人或共同被告之證詞，可謂已詳加審酌、論斷，
    而為取捨，並無漏未審酌之情形，有該確定刑事判決書影本一份附卷足按。聲請
    意旨指稱證人郭莉婷、簡秋貴於警訊中之前開陳述，未予採酌云云，惟該警詢所
    述「我未受僱於電台工作」或「有關電台之事宜，我完全不知情。」，「我不知
    道（電台負責人）」「我沒有被受僱，未擔任任何職務：：：」等等，僅在陳述
    辯駁其等與電台間之關係，均不足據以推翻原確定判決所認定之事實，亦即無從
    變更判決之結果，聲請人以之為爭執原確定判決對證據之取捨，並無可取。又聲
    請意旨另以該案共同正犯許靖娟因與聲請人甲○○之兄唐興國迭生民刑糾紛，其
    供述自有偏頗，要難採信云云為聲請再審理由，但並未具體指明許靖娟有何偏頗
    之供述內容，而足以影響於原確定判決，僅憑臆測，泛言指稱共同正犯許靖娟之
    供述要難採信，自屬無據。
三、綜上所述，足見聲請人所為再審聲請尚非屬「足生影響於判決之重要證據漏未審
    酌」之再審理由，從而本件聲請再審為無理由，爰依同法第四百三十四條第一項
    ，裁定如主文。
中    華    民    國      九十一      年      八      月     二十九   日
                              臺灣高等法院高雄分院刑事第七庭
                                  審判長法官  李春昌
                                        法官  黃憲文
                                        法官  莊飛宗
右正本證明與原本無異。
不得抗告。
                                  法院書記官  林明威
中    華    民    國      九十一      年      八      月     二十九   日
